【裁判字號】    92,勞抗,3
【裁判日期】    920331
【裁判案由】    給付退職酬勞金
【裁判全文】
臺灣高等法院民事裁定  九十二年度勞抗字第三號
    抗  告  人  甲○○
    代  理  人  耿淑穎律師
                王彩又律師
                李明仙律師
    相  對  人  新竹縣橫山鄉公所
    法定代理人  古榮耀
右當事人間給付退職酬勞金事件，抗告人對於中華民國九十二年一月二十九日臺灣新
竹地方法院九十一年度勞訴字第一六號裁定提起抗告，本院裁定如左：
    主      文
抗告駁回。
抗告訴訟費用由抗告人負擔。
    理      由
一、按我國關於民事訴訟與行政訴訟之審判，依現行法律之規定，分由不同性質之法
    院審理，係採二元訴訟制度。除法律別有規定外，關於因私法關係所生之爭執，
    由普通法院審判；因公法關係所生之爭議，則由行政法院審判之（司法院大法官
    會議釋字第四四八、四六六號解釋參照）。次按人民與中央或地方機關間，因公
    法上原因發生財產上之給付或請求作成行政處分以外之其他非財產上之給付，得
    提起給付訴訟。因公法上契約發生之給付，亦同，民國八十七年十月二十八日修
    正公布之行政訴訟法第八條第一項定有明文（參見最高法院八十九年度抗字第三
    六三五號裁定要旨）。又如訴訟事件不屬於普通法院之權限者，依民事訴訟法第
    二百四十九條第一項第一款規定，法院應以裁定駁回之。
二、抗告人起訴意旨略以：抗告人為新竹縣橫山鄉公所第十三屆鄉長，任期自民國八
    十七年三月一日起至九十一年三月一日止，依「台灣省縣市長鄉鎮縣市長退職酬
    金給與辦法」規定，相對人應給付退職酬勞金十四個基數，合計新台幣（下同）
    五十八萬五千四百一十元，惟相對人迄今未給付，為此依法請求等語。
三、查抗告人依上開退職酬勞給與辦法規定，請求給付鄉長退職酬勞金，核係因公法
    上原因發生財產上之給付，要屬公法上之請求，尚非私權糾紛，則依首揭說明，
    抗告人自應循行政訴訟途徑請求救濟，普通法院就此並無審判權限，乃其誤向普
    通法院起訴，自屬不合法。其抗告意旨雖謂本件未能給付退職酬勞金之原因係因
    相對人法定代理人個人因素，且行政訴訟結果僅能拘束行政機關，未如民事訴訟
    結果可依強制執行程序使債權獲得滿足，原裁定亦不應先命抗告人補繳裁判費云
    云。然按提起民事訴訟應依民事訴訟費用法第二條規定繳納裁判費，為起訴必備
    之程式，是原法院先命抗告人繳納裁判費，後就有無審判權為審理，於法尚無違
    誤，至於本件是否確為相對人法定代理人因素而未為給付，或嗣後其所主張之債
    權得否獲得滿足，均無礙其於普通法院起訴不合法之事實，亦非原法院或本院所
    得審究。是原法院依前開規定，認抗告人起訴不合法而駁回其訴，即無不合。抗
    告人猶執前詞，據以對原裁定聲明不服，為無理由，應予駁回，爰裁定如主文。
中      華      民      國    九十二    年      三      月    三十一    日
                                民事第六庭
                                    審判長法  官  蔡    燉
                                          法  官  楊  絮  雲
                                          法  官  黃  莉  雲
右正本係照原本作成。
不得再抗告。
中      華      民      國    九十二    年      四      月      二      日
                                          書記官  秦  仲  芳


司法院資訊處製作；財團法人民間司法改革基金會備份。
